臺灣高等法院刑事裁定　　　　　　　　　　　　　　　　九十年度抗字第四四四號
　　抗　告　人
　　即　自訴人　戊○○
　　被　　　告　辛○○
　　　　　　　　癸○○
　　　　　　　　寅○○
　　　　　　　　乙　○
　　　　　　　　子○○
　　　　　　　　庚○○
　　　　　　　　丙○○
　　　　　　　　丁○○
　　　　　　　　丑○○
　　　　　　　壬　○
　　　　　　　　己○○
　　　　　　　　甲○○
右列抗告人因被告等瀆職等案件，不服臺灣桃園地方法院八十九年度自字第二三號，
中華民國九十年五月三十一日第一審裁定，提起抗告，本院裁定如左：
    主  文
抗告駁回。
    理  由
一、抗告人即自訴人戊○○（下稱自訴人）在原審自訴意旨略以：自訴人於民國八十
    七年七月三日上午十一時三十分許，在桃園市○○路一三一二號前與人發生車禍
    糾紛，被告辛○○接獲報案到場處理，竟把自訴人駕照扣件，致自訴人駕照自八
    十七年七月三日遺失至今，被告辛○○迄今均不肯返還自訴人駕照，致影響自訴
    人謀生能力，因認被告辛○○等人共同涉犯刑法之強盜、誣告、殺人、瀆職等罪
    嫌云云。
二、原審法院於第一次審判期日前，訊問自訴人、被告及蒐集、調查證據，認自訴人
    之自訴空泛指摘，且未有積極具體事證足資佐參，難認被告等確有如自訴人所指
    之犯嫌，因認自訴人本件自訴有刑事訴訟法第三百二十六條第一項、第三項所定
    之情形，而裁定駁回自訴人之自訴。
三、自訴人抗告意旨略以：被告辛○○等人涉嫌共犯誣告、殺人、強盜、瀆職、內亂
    等罪嫌，有渠於八十九年四月十八日陳述狀可資佐證，為此請求撤銷原裁定云云
    。
四、經查：
（一）自訴人於八十九年四月十八日向原審法院所提之陳訴狀（附於原審卷第十五頁
      ），其內容略以：被告辛○○於八十七年七月三日因自訴人發生車禍，而開單
      舉發自訴人，並將自訴人之駕照扣件，且自訴人要求被告辛○○開具駕照遺失
      證明以申請新駕照時，亦遭被告辛○○拒絕，又被告寅○○搶奪自訴人之車牌
      ＮＺ３３９號兩面八個多月，八十七年七月二十七日搶走行車執照，八十八年
      六月十日才還自訴人，被告癸○○於自訴人至桃園警察總局報案時，避不見面
      等情云云，因認被告等涉犯誣告、殺人、強盜、瀆職、內亂等罪嫌，並附提桃
      園縣警察局舉發違反道路交通管理事件通知單、台灣桃園地方法院檢察署八十
      八年九月八日桃檢楠信字第八九四號、八十九年一月十三日桃檢楠正字第一四
      四六、一四六○、一八七七、二○一三、二一五八號函二紙為證。
（二）惟經核自訴人前述陳述狀所陳之內容，不外係其主觀、片面對於案件意見之陳
      述，顯非有關其指被告等涉案之客觀事證或證據；而其所附提之臺灣桃園地法
      院檢察署函影本二紙，其內容亦係稱被告寅○○，癸○○等涉嫌瀆職案件之犯
      罪事實，業經不起訴處分確定在案，不得再行追訴等語，或稱被告寅○○等瀆
      職等案件，經調查結果，尚未發現有犯罪之具體事實及證據，業已於八十八年
      十二月二十一日報結在案；而自訴人所提之另紙係桃園縣警察局舉發違反道路
      交通管理事件通知單影本，亦與自訴人指本件被告等所犯罪名無所關涉；是於
      法亦應認自訴人於八十九年四月十八日向原審法院所提之陳訴狀或該陳訴狀所
      附之書證三紙，就自訴人所指被告等所涉犯罪名而言，均不具證據價值，於法
      自應認自訴人就其指被告等本件所涉犯罪嫌，要均係法無所據之空泛指訴，洵
      無疑義；
五、綜上所述，本件自訴人就其指認被告等所犯前述罪嫌，要均係片面、空泛之指訴
    ，其所舉提之資料，亦均與其本件自訴之內容無關，從而原審法院於第一次審判
    期日前，訊問自訴人、被告及蒐集、調查證據，認自訴人之自訴空泛指摘，此外
    並無其他積極具體事證足資佐參，難認被告等確有如自訴人所指之犯嫌，因認自
    訴人本件自訴有刑事訴訟法第三百二十六條第一項、第三項所定之情形，而裁定
    駁回自訴人之自訴，於法核無不合。本件自訴人前述抗告意旨所陳各節亦均係空
    泛指訴被告等涉犯若何之罪，於法亦非可採，其執此抗告意旨，任意指摘原裁定
    不當，求予撤銷改判，為無理由，應予駁回。
據上論斷，應依刑事訴訟法第四百十二條，裁定如主文。
中      華      民      國      九十一      年    二    月    二十七    日
                              台灣高等法院刑事第十庭
                                  審判長法  官  溫  耀  源
                                        法  官  何  菁  莪
                                        法  官  林  銓  正
右正本證明與原本無異。
不得再抗告。
                                        書記官  陳  菊  珍
中      華      民      國      九十一      年    三    月      六      日
